臺灣高雄地方法院交通事件裁定　　　　 96年度交聲字第417號
原處分機關　高雄市政府
異　議　人
即受處分人　甲○○
上列受處分人因違反道路交通管理處罰條例案件，對於高雄市政
府於96年5 月2 日所為之處分（高市府交裁字第裁32-B00000000
號），聲明異議，本院裁定如下：
    主  文
原處分均撤銷。
甲○○不罰。
    理    由
一、異議意旨略以：本件原裁決處分所指之違規時間，異議人並
    未駕駛前開機車行經上述路口，異議人應無原處分意旨所稱
    之違規情事，故異議人不服原處分，乃提出本件異議等語。
二、按當事人主張事實，須須負舉證責任，倘其所提出之證據，
    不足為主張事實之證明，自不能認其主張之事實為真實（行
    政法院36年判字第16號判例、39年判字第2 號判例參照）。
    申言之，如原處分機關認人民有法定應予處罰之情事，自應
    就法律所規定應予處罰之要件事實，提出明確之證據加以證
    明後，始得採取處罰人民之措施甚明。
三、原處分機關以：異議人即受處分人甲○○騎乘其所有之車牌
    號碼WCR-006 號機車，於91年5 月16日上午7 時48分，在高
    雄市○○○○○路處，因行經有燈光號誌管制之交岔路口闖
    紅燈，經執行勤務員警發覺並示意該駕駛人停車受檢，詎該
    駕駛人拒絕停車接受受檢並立即加速逃逸等情，當時即由值
    勤員警記明車輛車牌號碼、車身顏色、車種，依法逕行舉發
    ；再由原處分機關依道路交通管理處罰條例第53條第1 項、
    第60條第1 項等規定，於96年5 月2 日以高市府交裁字第裁
    32-B00000000號處分，裁處異議人罰鍰新台幣（下同）4,80
    0 元整。經查：異議人固自承舉發當日為車牌號碼WCR-006
    號機車之所有人，惟堅詞否認於上開時、地有前揭違規行為
    ，而原處分機關除提出高雄市政府警察局三民第二分局96年
    4 月12日高市警三二分六字0960008195號函等資料外，別無
    其他任何證據足認異議人確有舉發單所指之違規行為。且經
    舉發員警乙○○於本院調查時結證：本件舉發違規時間是在
    91年間，伊已經沒有印象，惟一般看見違規之後，均會馬上
    用電腦查詢，根據當時查詢的車籍作業系統查詢認可資料顯
    示，伊在車牌號碼、廠牌、顏色上都有畫註記，代表當時看
    到的違規車輛與電腦查詢資料是相符，而且伊也有記載違規
    的時間，違規人是中年男子、違規的態樣等，而伊會註記是
    中年男子，代表伊當時看到的違規人應該是超過45歲以上等
    語明確，是雖證人乙○○稱曾隨即將違規車輛車牌號碼、顏
    色及違規時間摘記在資料上，並經本院核對無誤，惟參諸證
    人乙○○前述舉發情形，證人乙○○縱舉發無違，但並無法
    確認異議人是否確為駕駛人，況證人所述當時違規人應該是
    超過45歲以上之中年男子，亦與異議人當時之年齡為32歲差
    距甚大，且本件除證人目睹外，並無其他證據可資佐證，而
    本件違規之駕駛人既係騎乘機車閃避攔檢，加速逃逸，執勤
    之警員在瞬間記下車牌號碼，要完全正確無誤之觀察記憶，
    本非容易，況且尚有可能係該不詳駕駛人使用偽造、變造之
    車牌所致，因此，本件執勤警員所記載之舉發內容，仍不足
    以確認異議人有何原處分意旨所稱之闖紅燈及不服稽查而逃
    逸等違規情事。此外，亦無法確定本件違規之行為人，係經
    異議人同意而使用該車之人有闖紅燈之違規行為，自難據以
    處罰車輛之所有人。
四、綜上所述，受處分人即異議人甲○○所有之上開機車，於前
    述時、地，是否有經人駕駛並有闖紅燈及不服稽查而逃逸等
    違規行為既無從確認，原處分機關對於人民究否有法定應予
    處罰之事實，既無法提出明確之證據證明，衡諸前開行政法
    院判例意旨，自不得遽予裁罰，從而，原裁罰處分尚有未洽
    ，本件異議為有理由，原處分應予撤銷，並諭知異議人不罰
    。
據上論斷，應依道路交通案件處理法第20條，裁定如主文。
中　　華　　民　　國　　96　　年　　7 　　月　　31　　日
　　　　　　　　　交通法庭      法　官　林意芳
以上正本證明與原本無異。
如不服本裁定，應於收受送達後5 日內向本院提出抗告狀。
中　　華　　民　　國　　96　　年　　8 　　月　　 9  　日
　　　　　　　　　　　　　　　　書記官  曾秀鳳
